# 固定资产交易间隔 3 年后解除是否将折旧确认营业外支出

提问人：rickymost 时间：2023-09-06 17:41:52
陈老师您好！
甲企业（国企） 2019 年 12 月将一加油站涉及的固定资产根据评估价 207 万元转让给A公司（民营），企业将该项确认了资产处置收益，并缴交相关税费； 2023 年 7 月A公司及甲企业签订解除协议，将该项资产按原价退回。
1 、如果该项资产未发生减损，是否进行账务处理，相关税费也要一并冲回吗？
原做处置分录原笔冲回
借：固定资产
借：银行存款
贷：累计折旧
贷：应交税费（增值税及其相关附加）（负数）
贷：资产处置收益（负数）
将 2020 年 1 月至 2023 年 7 月折旧计入营业外支出？
借：营业外支出
贷：累计折旧
2 、如果收回资产发生减损是否应将该项计入营业外支出？
谢谢陈老师！

回答人：chenyiwei
要了解 2023 年内退回的原因，以及在 2019 年 12 月出售后到 2023 年 7 月收回期间，该标的资产是否确实由受让方控制。
如果两次交易并非一揽子交易，且 2019 年时确实满足准则规定的资产终止确认条件（控制权转移），且在两次交易之间受让方确实控制了该标的资产，则应按新取得一项资产处理，而不是退货，不应将原处置的会计分录冲回。